臺灣高雄地方法院民事判決
111年度雄小字第1291號
原      告  新安東京海上產物保險股份有限公司桃園分公司

法定代理人  單正寰  
訴訟代理人  邱清吉  
被      告  張俊毅  
上列當事人間請求損害賠償事件，本院於民國111年7月6日言詞
辯論終結，判決如下：
    主  文
被告應給付原告新臺幣壹萬壹仟參佰玖拾貳元，及自民國一一
一年四月十五日起至清償日止，按週年利率百分之五計算之利息
。
原告其餘之訴駁回。
訴訟費用新臺幣壹仟元由被告負擔。
本判決第一項得假執行。
    事實及理由
一、本件被告經合法通知，未於言詞辯論期日到場，核無民事訴
    訟法第386 條所列各款情形，爰依原告之聲請，由其一造辯
    論而為判決。
二、原告主張：原告承保訴外人朝國環保工程有限公司所有車號
    ：000-0000號自用小客貨車（下稱系爭車輛）車體損失險。
    於民國110年2月13日23時20分許，由訴外人陳奕丞駕駛停放
    於高雄市鹽埕區七賢三路、公園二路口前停車格，遭被告駕
    駛車牌號碼000-0000號車輛因未注意車前狀況，致碰撞系爭
    車輛，系爭車輛因而損壞（下稱系爭事故），原告已依
    保險契約賠付系爭車輛之必要修復費用新臺幣（下同）14,3
    50元（零件費用3,550元、工資及烤漆10,800 元），爰依保
    險法第53條第1 項規定，代位系爭車輛車主行使民法第184 
    條第1 項前段、第191 之2 條之損害賠償請求權，提起本訴
    等情，並聲明：被告應給付原告14,350元，及自起訴狀繕本
    送達翌日起至清償日止，按週年利率5 ﹪計算之利息。
三、被告未於言詞辯論期日到場，亦未提出書狀作任何聲明或陳
    述。
四、得心證之理由：
  ㈠原告主張被告於上開時、地駕駛車輛，因未注意車前狀況，
    致擦撞系爭車輛，造成系爭車輛受損等情，已提出高雄市政
    府警察局道路交通事故當事人登記聯單、車輛受損照片、車
    輛修復估價單、系爭機車行照、統一發票、理賠申請書（賠
    款同意書）等件為證（本院卷第13-27頁），並有本院就系
    爭事故依職權調取高雄市政府警察局交通警察大隊函檢附道
    路交通事故初步分析研判表、道路交通事故現場圖、道路交
    通事故談話記錄表、道路交通事故調查報告表㈠㈡-1、交通事
    故照片等件在卷可稽（本院卷第49-78頁）；又被告經合法
    通知，就原告主張之上開事實，未於言詞辯論期日到庭或提
    出書狀作有利於己之聲明或陳述，是依上開調查證據之結果
    ，堪信原告主張被告有未注意車前狀況，致擦撞原告承保之
    系爭車輛，造成系爭車輛受有損害，應屬真實。
  ㈡按因故意或過失，不法侵害他人之權利者，負損害賠償責任
    ；汽車、機車或其他非依軌道行駛之動力車輛，在使用中加
    損害於他人者，駕駛人應賠償因此所生之損害，但於防止損
    害之發生，已盡相當之注意者，不在此限。民法第184 條第
    1 項前段、第191 條之2 分別定有明文。次按負損害賠償責
    任者，除法律另有規定或契約另有訂定外，應回復他方損害
    發生前之原狀，債權人亦得請求支付回復原狀所必要之費用
    ，以代回復原狀，民法第213 條第1 項、第3 項亦定有明文
    。復依保險法第53條第1 項規定，被保險人因保險人應負保
    險責任之損失發生，而對於第三人有損失賠償請求權者，保
    險人得於給付賠償金額後，代位行使被保險人對於第三人之
    請求權。查，原告主張其為系爭車輛之保險人，並已按保險
    契約約定，給付保險金以修復系爭車輛返還車主，已提出估
    價單、統一發票、理賠申請書等件可稽，被告就上開書證亦
    未到庭爭執，是原告主張得就被告前開過失行為，向被告請
    求給付系爭車輛受損之修復費用，自屬有據。
  ㈢再按不法毀損他人之物者，被害人得請求賠償其物因毀損所
    減少之價額，民法第196 條定有明文。並按物被毀損時，被
    害人依民法第196 條請求賠償物被毀損所減少之價額，得以
    修復費用為估定之標準，但以必要者為限，例如修理材料以
    新品換舊品，應予折舊（最高法院77年度第9 次民事庭會議
    決議參照）。原告主張系爭車輛之修復費用共計14,350元，
    已提出上開理賠資料為證，並提出系爭車輛行車執照（104
    年1月出廠) 為佐（本院卷第13頁）。又其中零件部分之修
    復，既以新零件更換被損害之舊零件，揆諸前揭說明，應將
    零件折舊部分予以扣除，始屬合理。依行政院所頒固定資產
    耐用年數表及固定資產折舊率表，【非運輸業用客車、貨車
    】之耐用年數為5年，依平均法計算其折舊結果（即以固定
    資產成本減除殘價後之餘額，按固定資產耐用年數表規定之
    耐用年數平均分攤，計算折舊額），每年折舊率為5 分之1 
    ，並參酌營利事業所得稅查核準則第95條第6 項規定「 固
    定資產提列折舊採用定率遞減法者，以1 年為計算單位，其
    使用期間未滿1 年者，按實際使用之月數相當於全年之比例
    計算之，不滿1月者，以1 月計」，上開【非運輸業用客車
    、貨車】自出廠日104年1月，迄本件車禍發生時即110年2月
    13日，已使用6年2月，則零件扣除折舊後之修復費用估定為
    592元【計算方式：1.殘價＝取得成本÷( 耐用年數＋1)即3,55
    0÷(5+1)≒592（小數點以下四捨五入）；2.折舊額 ＝(取得成
    本－殘價)×1/（耐用年數）×（使用年數）即(3,550－592) ×1
    /5×（6+2/12）≒2,958（小數點以下四捨五入）；3.扣除折
    舊後價值＝（新品取得成本－折舊額）即3,550－2,958＝592】
    ，加計不予折舊之工資及烤漆10,800元 ，合計11,392元。
五、綜上所述，原告依保險代位及侵權行為之法律關係，請求被
    告給付11,392元，及自起訴狀繕本送達翌日即111年4月15日
    （本院卷第47頁）起至清償日止，按年息5 % 計算之利息，
    為有理由，應予准許，逾此部分之請求，為無理由，應予駁
    回。又本件係小額程序為被告敗訴之判決，依民事訴訟法第
    436 條之20之規定，應依職權宣告假執行。
六、本件原告雖為一部勝訴、一部敗訴，惟因原告確有提起本件
    訴訟必要，且起訴後應徵之裁判費至少為1,000 元（民事訴
    訟法第77條之13規定參照），是本院認應依民事訴訟法第79
    條規定，酌情由被告全部負擔，並確定如主文第3 項所示。
七、訴訟費用負擔之依據：民事訴訟法第79條。
中　　華　　民　　國　　111 　年　　8 　　月　　3 　　日
                   高雄簡易庭   法  官  鄧怡君
以上正本係照原本作成。
民事訴訟法第436 條之24第2 項：對於本判決之上訴，非以違背
法令為理由，不得為之。
如對本判決上訴，須於判決送達後20日內向本院提出上訴狀，並
須表明原判決所違背之法令及其具體內容與依訴訟資料可認為原
判決有違背法令之具體事實之上訴理由（均須按他造當事人之人
數附繕本）。
中　　華　　民　　國　　111 　年　　8 　　月　　3 　　日
                                書記官  吳語杰